# 请教陈版：客户有还款意愿，但未来 55 年内无还款能力，坏账如何计提

提问人：meishu008 时间：2020-02-14 23:08:32
问题描述：截止 2019 年 12 月 31 日A公司应收B公司工程款1.5亿，账龄为2-3年，由于行业环境低迷，B公司经营业绩不佳， 2019 年A公司多次催收未能收回，B公司有一定的还款意愿（具有不确定性），但接下来五年内肯定无还款能力，无力支付工程款，A公司坏账计提政策为 5 年以上账龄的应收账款计提坏账比例为100%。坏账准备是对应收账款的可回收性的会计估计，A公司对B公司的应收账款未出现不能收回的情况，只是未来很长一段时间才能收回（多年以后能否收回具有不确定性）。
问题：请问 2019 年 12 月 31 日A公司对B公司的应收账款如何计提坏账，是按照账龄计提还是全额计提，或是按照一定的比例计提？

回答人：chenyiwei
建议按照个别认定法计提准备。由于确定 5 年内无还款能力，而 5 年后的还款存在重大不确定性，并且即使 5 年后能够收回款项，也会面临很大的资金时间价值损失，所以对其计提大比例（可能为 100 ％）的坏帐准备是必要的。